【裁判字號】    98,家聲,192
【裁判日期】    990111
【裁判案由】    確定訴訟費用額
【裁判全文】
臺灣苗栗地方法院民事裁定             98年度家聲字第192號
聲  請  人  財團法人法律扶助基金會
法定代理人  乙○○○
相  對  人  甲○○
上列聲請人聲請確定訴訟費用額，本院裁定如下：
    主  文
相對人應負擔及給付聲請人之訴訟費用額確定為新台幣肆萬陸千
陸佰陸拾柒元整，及自本裁定送達相對人之翌日起至清償日止，
按週年利率百分之五計算之利息。
    理  由
一、按「分會就扶助事件所支出之酬金及必要費用，視為訴訟費
    用之一部。因法律扶助而由分會支出之酬金及必要費用，得
    向負擔訴訟費用之他造請求。分會得對於負擔訴訟費用之他
    造，請求歸還其支出之酬金及必要費用。分會得據受扶助人
    有執行力之執行名義，聲請確定訴訟費用額及強制執行。分
    會依第三項規定所收取之酬金及必要費用，抵充受扶助人應
    分擔、負擔或返還之酬金及必要費用」，法律扶助法第35條
    定有明文。又按，民事訴訟法第91條第3 項規定，法院依聲
    請以裁定確定訴訟費用額，應於裁定送達翌日起，加給按法
    定利率計算之利息。又依立法理由之說明，其規定旨在促使
    當事人早日自動償付其應賠償對造之訴訟費用，而在當事人
    申請法律扶助獲准，由法律扶助基金會代為支出酬金及必要
    費用時，法院依法律扶助法第35條為裁定，同屬確定訴訟費
    用額之程序，故應基於同一理由，類推適用民事訴訟法第91
    條第3 項之規定，加給按法定利率計算之利息。
二、聲請意旨略以：本院96年度家訴字第28號及台灣高等法院台
    中分院97年度家上字第93號第三人蔡佳蓉、蔡佳荃與相對人
    甲○○間請求給付扶養費事件，第三人蔡佳蓉、蔡佳荃因無
    資力，乃向聲請人苗栗分會申請法律扶助，經該分會審查後
    准予法律扶助，指派邱寶弘律師擔任其訴訟代理人，該分會
    因而支出法律扶助律師酬金合計新台幣（下同）7 萬元，經
    台灣高等法院台中分院97年度家上字第93號判決確定在案，
    訴訟費用由相對人負擔3 分之2 ，本件聲請人支出之律師酬
    金亦為訴訟費用之一部，爰依法聲請確定訴訟費用額等語。
三、聲請人之主張，業據本院調閱上開卷宗查核屬實，並有聲請
    人提出之本院96年度家訴字第28號判決、台灣高等法院台中
    分院97年度家上字第93號判決、審查表、本會支出酬金及必
    要費用明細表、預付酬金領款單、結案酬金領款單等在卷可
    稽，是可信為真實；又聲請人苗栗分會所支出之律師酬金，
    經核並無過高之情，即無酌減之必要。揆諸前揭規定，聲請
    人因其分會就本件法律扶助支出之律師酬金既視為訴訟費用
    之一部，並得聲請確定訴訟費用額，則聲請人得向相對人請
    求負擔之訴訟費用額即為46,667元（70, 000 元乘以2/3 ＝
    46,667 元），爰裁定如主文所示。
四、依民事訴訟法第91條第1 項、第3 項，裁定如主文。
中    華    民    國    99    年    1     月    11    日
              家事法庭  法  官  李麗萍
以上為正本係照原本作成
如對本裁定抗告須於送達後10日內向本院提出抗告狀，並應繳納
抗告費新台幣1,000 元。
                        書記官  曾建和
中    華    民    國    99    年    1     月    11    日

司法院資訊處製作；財團法人民間司法改革基金會備份。
